臺灣新竹地方法院刑事宣示判決筆錄　　100年度審易字第512號
公　訴　人　臺灣新竹地方法院檢察署檢察官
被　　　告　吳進興
　　　　　　鍾明智
以上二被告
共　　　同
指定辯護人　本院公設辯護人林建和
上列被告等因竊盜案件，檢察官提起公訴（99年度偵字第6658號
）後，聲請改依協商程序而為判決，本院於中華民國100 年7 月
29日下午4 時，在本院刑事第十一法庭宣示判決，出席職員如下
：
　　　　　　　　審判長法　官　劉兆菊
　　　　　　　　　　　書記官　林兆嘉
　　　　　　　　　　　通　譯　邱立杰
法官起立朗讀判決主文、犯罪事實要旨、處罰條文，及告以上訴
限制、期間並提出上訴狀之法院，且諭知記載其內容：
一、主  文：
    吳進興共同犯攜帶兇器竊盜罪，累犯，處有期徒刑柒月。
    鍾明智共同犯攜帶兇器竊盜罪，累犯，處有期徒刑柒月。
二、犯罪事實要旨：
（一）吳進興前於民國91年間，因違反槍砲彈藥刀械管制條例案
      件，經本院於91年11月15日以91年度訴字第610 號判決判
      處有期徒刑1 年4 月，緩刑5 年確定，緩刑期間付保護管
      束，於保護管束期間內復因違反毒品危害防制條例案件，
      違反應遵守事項情節重大，而撤銷緩刑宣告，於95年7 月
      13日縮短刑期假釋出監，所餘刑期交付保護管束，於96年
      2 月8 日保護管束期滿假釋未經撤銷視為執行完畢；又於
      97年間，因施用第二級毒品罪案件，經本院於97年4 月8
      日以97年度竹簡字第412 號判處有期徒刑5 月確定，於97
      年11月29日縮刑期滿執行完畢。
（二）鍾明智前於94年間，因連續施用第二級毒品案件，經本院
      於94年5 月24日以94年度易字第236 號判決判處有期徒刑
      8 月確定，於95年4 月22日縮刑期滿執行完畢；又於96年
      間，因竊盜案件，經本院於96年9 月14日以96年度竹簡字
      第1072號判決判處有期徒刑6 月確定，於97年9 月27日縮
      刑期滿執行完畢；又於97年間，因施用第二級毒品罪案件
      ，經本院於97年7 月9 日以97年度易字第422 號判決判處
      有期徒刑8 月，復經臺灣高等法院於97年9 月30日以97年
      度上易字第2015號判決確定，於98年10月3 日縮刑期滿執
      行完畢。
（三）詎吳進興、鍾明智均不知悔改，復共同基於意圖為自己不
      法所有之犯意聯絡與行為分擔，於99年8 月4 日下午4 時
      30分許，由吳進興駕駛車牌號碼F4-1293 號自小貨車，搭
      載鍾明智，前往新竹縣竹北市○○○路1562號許國樑所有
      之工廠廠房時，見該廠房無人看管，遂持其所有客觀上足
      以對人之生命、身體構成威脅，可供兇器使用之螺絲起子
      1 支，將工廠辦公室及警衛室之鋁門拆下而竊取之，得手
      後欲將竊得之鋁門搬運至前開小貨車上駛離，適遇許國樑
      至工廠巡視而發現，吳進興、鍾明智2 人遂將竊得之鋁門
      置於現場，而迅速逃離現場，嗣後並將上開螺絲起子棄置
      新竹舊港橋下（未尋獲故未扣案），嗣經警據而報循線查
      悉上情。
（四）案經許國樑訴由新竹縣政府警察局竹北分局報告臺灣新竹
      地方法院檢察署檢察官偵查起訴後，經檢察官聲請認罪協
      商判決，由本院改依協商程序而為判決。
三、處罰條文：
    刑法第2 條第1 項前段、第28條，修正前刑法第321 條第1
    項第3 款、第47條第1 項。
四、附記事項：查被告吳進興、鍾明智行為後，刑法第321 條於
    100 年1 月10日修正，於同年1 月26日公布，並自同年1 月
    28日施行，修正前之法定刑原為「6 月以上、5 年以下有期
    徒刑」，修正後變更為「6 月以上、5 年以下有期徒刑，得
    併科新臺幣10萬元以下罰金」；若適用舊法，刑度為有期徒
    刑6 月以上、5 年以下，若適用新法，刑度為有期徒刑6 月
    以上，5 年以下，尚得併科10萬元以下之罰金，顯見適用舊
    法較有利於被告吳進興、鍾明智，是本件經比較新舊法，依
    刑法第2 條第1 項前段規定，應適用被告吳進興、鍾明智行
    為時即修正前之刑法第321 條予以論處。
五、附記事項：被告吳進興、鍾明智持以為本案竊盜案件所用之
    螺絲起子1 把未據扣案，且據被告吳進興、鍾明智2 人於警
    詢中均陳稱上開螺絲起子業已丟棄至新竹舊港橋下（見偵查
    卷第6 、9 頁），難認尚存，為免沒收執行之困難，爰不另
    為沒收之諭知，併此敘明。
六、協商判決除有刑事訴訟法第455 條之4 第1 項第1 款於本訊
    問程序終結前，被告撤銷協商合意或檢察官撤回協商聲請者
    ；第2 款被告協商之意思非出於自由意志者；第4 款被告所
    犯之罪非第455 條之2 第1 項所定得以協商判決者；第6 款
    被告有其他較重之裁判上一罪之犯罪事實者；第7 款法院認
    應諭知免刑或免訴、不受理者情形之一，及違反同條第2 項
    「法院應於協商合意範圍內為判決；法院為協商判決所科之
    刑，以宣告緩刑或2 年以下有期徒刑、拘役或罰金為限」之
    規定者外，檢察官與被告均不得上訴。
七、如有前項得上訴之情形，得自收受宣示判決筆錄送達之日起
    10日內，向本院提出上訴書狀，上訴於第二審法院。
本案經檢察官洪期榮到庭執行職務。
中    華    民    國    100    年    7    月     29   日
                  刑事第九庭    書  記  官  林兆嘉
                                審判長法官  劉兆菊
以上筆錄正本係照原本作成。
中    華    民    國    100    年    7    月    29    日
                                書  記  官  許榮成
附錄本案論罪科刑法條全文：
修正前中華民國刑法第321條
（加重竊盜罪）
犯竊盜罪而有左列情形之一者，處6 月以上、5 年以下有期徒刑
：
一、於夜間侵入住宅或有人居住之建築物、船艦或隱匿其內而犯
    之者。
二、毀越門扇、牆垣或其他安全設備而犯之者。
三、攜帶兇器而犯之者。
四、結夥三人以上而犯之者。
五、乘火災、水災或其他災害之際而犯之者。
六、在車站或埠頭而犯之者。
前項之未遂犯罰之。